sk-SK: Štýl organizéra na háčiky: Zakladač/obaly; Krabička; Puzdro; Závesný organizér; Vrecúško; Zrolovateľné puzdro; Stojan/držiak; Tuba; Štýl peňaženky; Iné
vi: Kiểu dáng hộp đựng móc: Tệp/túi trang bìa; Hộp; Hộp đựng; Dụng cụ sắp xếp dạng treo; Túi nhỏ; Cuộn; Giá/kệ đỡ; Ống; Kiểu ví; Khác
hr-HR: Stil organizatora kuka: Uložak / navlake za stranice; Kutija; Etui; Viseći organizator; Torbica; Rola; Stalak/držač; Tuba; U obliku novčanika; Ostalo
ja: フック式オーガナイザー: バインダー/ページスリーブ; ボックス; ケース; 吊り下げ式オーガナイザー; ポーチ; ロール; スタンド/ホルダー; チューブ; ウォレットスタイル; その他
zh-CN: 鱼钩收纳工具样式: 活页夹/活页袋; 收纳盒; 盒; 悬挂式收纳袋; 收纳袋; 卷包; 支架/挂架; 收纳管; 钱包款; 其他
pl: Styl organizera na haczyki: Segregator / koszulki; Pudełko; Etui; Organizer wiszący; Saszetka; Zwijany organizer; Stojak / uchwyt; Tuba; W stylu portfela; Inny
fr: Style d’organiseur de crochets: Classeur/pochettes perforées; Boîte; Étui; Organiseur suspendu; Pochette; Rouleau; Support/présentoir; Tube; Style portefeuille; Autre
it: Stile dell'organizer per ami: Raccoglitore/Buste trasparenti; Scatola; Custodia; Organizer da appendere; Sacchetto; Rotolo; Supporto/Portaoggetti; Tubo; Stile portafoglio; Altro
lt-LT: Kabliukų laikiklio stilius: Segtuvas / įmautės; Dėžutė; Dėklas; Pakabinamas organizuoklis; Maišelis; Susukamas dėklas; Stovas / laikiklis; Tūbelė; Piniginės stiliaus; Kita
fi: Koukkujen säilytysvälineen tyyli: Kansio/sivutaskut; Laatikko; Kotelo; Riippuva lokerikko; Pussi; Rulla; Teline/pidike; Putki; Lompakkotyylinen; Muu
de: Stil des Hakenorganizers: Ordner/Einsteckhüllen; Box; Etui; Hänge-Organizer; Beutel; Rolle; Ständer/Halter; Röhre; Wallet-Stil; Andere
zh-TW: 鉤子收納器樣式: 活頁夾/收納頁; 盒子; 收納盒; 懸掛式收納袋; 收納包; 捲筒式; 支架/固定座; 管狀; 皮夾樣式; 其他
el: Θήκη οργάνωσης αγκιστριών: Ντοσιέ/Διαφανείς θήκες; Κουτί; Θήκη; Κρεμαστή οργάνωση; Τσαντάκι; Ρολό; Βάση/Στήριγμα; Σωλήνας; Τύπου πορτοφολιού; Άλλο
hu: Horogrendszerező stílusa: Mappa/oldaltartók; Doboz; Tok; Függő rendszerező; Tasak; Tekercs; Állvány/tartó; Cső; Pénztárca stílusú; Egyéb
pt-BR: Organizador de ganchos estilo: Fichário/folhas plásticas; Caixa; Estojo; Organizador suspenso; Bolsa; Rolo; Suporte; Tubo; Estilo carteira; Outros
nb: Krokorganisatorstil: Ringperm/plastlommer; Boks; Etui; Hengende organisator; Pose; Rull; Stativ/holder; Rør; Lommebok-stil; Annet
cs: Styl organizéru s háčky: Pořadač / obaly na stránky; Krabice; Pouzdro; Závěsný organizér; Kapsa; Role; Stojan/držák; Tuba; Ve stylu peněženky; Jiné
ru: Тип органайзера для крючков: Папка/файлы; Коробка; Кейс; Подвесной органайзер; Мешочек; Скрутка; Подставка/держатель; Тубус; В виде кошелька; Другое
da: Krogopbevaringsstil: Ringbind/lommer; Æske; Etui; Hængende opbevaring; Pung; Rulle; Stativ/holder; Rør; Mappestil; Andet
nl: Haak organizer stijl: Map/insteekhoezen; Doos; Koffer; Hangende organizer; Etui; Rol; Standaard/houder; Koker; Portemonnee-stijl; Overig
pt-PT: organizador de gancho estilo: Capa de argolas/mangas para páginas; Caixa; Estojo; Organizador de suspensão; Bolsa; Rolo; Suporte; Tubo; Estilo carteira; Outro
sl-SI: Stil organizatorja trnkov: Registrator/vložne mape; Škatla; Zaboj; Viseči organizator; Mošnjiček; Zvitek; Stojalo/držalo; Tuba; Stil denarnice; Drugo
bg-BG: Стил на органайзера за куки: Папка/джобове; Кутия; Калъф; Висящ органайзер; Чантичка; Органайзер тип роло; Стойка/държач; Тубус; Тип портфейл; Друго
es: Estilo de organizador de anzuelo: Carpeta/fundas para páginas; Caja; Estuche; Organizador colgante; Bolsa; Rollo; Soporte; Tubo; Estilo billetera; Otro
th: สไตล์ที่จัดระเบียบแบบตะขอ: แฟ้ม/ซองพลาสติก; กล่อง; เคส; ที่จัดเก็บแบบแขวน; กระเป๋าเพาช์; ม้วน; ขาตั้ง/ที่วาง; หลอด; สไตล์กระเป๋าสตางค์; อื่นๆ
en: Hook organizer style: Binder/page sleeves; Box; Case; Hanging organizer; Pouch; Roll; Stand/holder; Tube; Wallet style; Other
tr: Kanca düzenleyici türü: Klasör/sayfa kılıfı; Kutu; Çanta; Asılabilir düzenleyici; Kese; Rulo; Stand/tutucu; Tüp; Cüzdan stili; Diğer
ro-RO: Organizator tip cârlig: Dosar/folii; Cutie; Casetă; Organizator de perete; Săculeț; Rolă; Stativ/suport; Tub; Tip portofel; Altele
sv: Krokorganisatörsstil: Pärm/plastfickor; Låda; Fodral; Hängande förvaring; Ficka; Rulle; Ställ/hållare; Rör; Plånboksstil; Annat
ko: 후크 정리함 스타일: 바인더/페이지 슬리브; 상자; 케이스; 행잉 오거나이저; 파우치; 롤; 스탠드/홀더; 튜브; 지갑 스타일; 기타